【裁判字號】    99,訴,594
【裁判日期】    990730
【裁判案由】    偽造有價證券等
【裁判全文】
臺灣臺中地方法院刑事判決               99年度訴字第594號
公  訴  人  臺灣臺中地方法院檢察署檢察官
被      告  甲○○
            丁○○
            丙○○
上列被告等因偽造有價證券等案件，經檢察官提起公訴(98年度
偵字第27478號)，因被告等於準備程序中就被訴事實為有罪之陳
述，經本院合議庭裁定由受命法官獨任進行簡式審判程序，本院
判決如下：
    主  文
李易、丁○○、丙○○共同犯偽造金融卡罪，均累犯，各處有
期徒刑壹年貳月。扣案如附表一所示之物，均沒收。
    犯罪事實及理由
一、本案犯罪事實及證據，其犯罪事實除應更正為「李易曾於
    民國91年間因犯妨害自由罪，經臺灣高等法院高雄分院判處
    有期徒刑2年確定；又於93年間因犯偽造有價證券、違反商
    業會計法等案件，經本院各判處有期徒刑11月、6月確定；
    以上各罪經減刑後，並定應執行刑為有期徒刑1年7月確定，
    嗣於96年7月16日執行完畢。丁○○曾於94年間因犯偽造文
    書、妨害自由等罪，經臺灣高等法院高雄分院各判處有期徒
    刑8月、2年確定；又於95年間因犯詐欺罪，經本院判處有期
    徒刑6月確定，以上各罪經減刑後，並定應執行刑為有期徒
    刑1年6月確定，嗣於96年7月16日執行完畢。詎李易、丁○○猶不知悔改，復共同基於偽造金融卡再持以行使以盜領
    銀行帳戶存款，及意圖為自己不法所有之犯意聯絡，於98年
    6、7月間，先由李易在報紙上刊登代辦貸款之虛偽訊息，
    適有乙○○閱報後撥打電話聯絡，李易即告知需開立帳戶
    留有薪資轉帳紀錄以利辦理貸款云云，乙○○信以為真，旋
    於98年7月8日至國泰世華銀行鳳山分行開立帳號第00000000
    0000號存款帳戶，並領用金融卡後，李易即交付其所有磁
    卡側錄機1台、筆記型電腦1台(內含讀寫磁條內容軟體)及空
    白金融卡予丁○○，再由丁○○邀集具有前開同一犯意聯絡
    之丙○○(曾於93年間因犯偽造文書罪，經本院判處有期徒
    刑8月確定，嗣於94年11月7日縮刑期滿執行完畢)，於同年
    月9日一同南下高雄以側錄乙○○上開帳戶之金融卡磁條內
    容。迨丁○○、丙○○與乙○○在高雄縣鳳山市○○○路家
    樂福旁之不知名紅茶店見面後，丁○○以核對金融卡及帳戶
    為由，取得乙○○上開帳戶之金融卡及原始密碼，並以測試
    金融卡為藉口，由丁○○持該金融卡至上址附近之自動櫃員
    機變更原始密碼，旋在其所使用而停放在附近之自小客車內
    ，以上述磁卡側錄機及筆記型電腦側錄該金融卡之磁條資料
    後，以該等設備將磁條資料寫入空白之金融卡內，丙○○則
    留在現場繼續與乙○○聊天以分散注意，嗣丁○○成功錄得
    上開金融卡磁條資料後，旋返回上開泡沫紅茶店，並將該金
    融卡返還予乙○○。丁○○、丙○○於當日返回臺中後，將
    側錄所得之金融卡磁條資料交予李易據以偽造成金、銀色
    卡面之金融卡1張(未扣案)，李易再於電話中指示乙○○
    存款至上開帳戶以利辦理貸款，乙○○不疑有他，遂於同日
    存款新臺幣(下同)5萬元至上開帳戶，再由李易指示丁○○持該偽造之金融卡自乙○○之帳戶內提款，丁○○復將該
    偽造之金融卡交由丙○○提領現款，丙○○即於同日中午12
    時58分，在臺中市○○區○○路2段130號之萊爾富超商內，
    使用該偽造金融卡自國泰世華銀行之自動櫃員機提款，惟因
    輸入密碼錯誤，而無法提款；復於同日13時13分、14分，在
    臺中縣太平市○○路41號1樓之萊爾富超商內，持上開偽造
    金融卡插入國泰世華銀行之自動櫃員機內鍵入密碼操作後，
    接續以不正方法自上開自動櫃員機詐領3萬元、2萬元得手。
    事後，李易分得35000元，丁○○分得11500元、丙○○分
    得3500元。嗣於同年11月17日上午7時25分，為警持搜索票
    ，在臺中縣太平市○○路115巷6之5號9樓、同巷6之12號4樓
    查獲，並扣得如附表一編號2至編號11所示之物及與本案犯
    罪無直接關連之如附表二所示之物」；其證據除「被告李易
    、丁○○、丙○○於本院行準備程序及99年5月27日審理
    時認罪之自白」，應予補充外，餘均引用檢察官起訴書之記
    載(如附件)。
二、按共同正犯之意思聯絡，不限於事前有協議，即僅於行為當
    時有共同犯意之聯絡亦屬之，又行為之分擔，亦不以每一階
    段均經參與為必要。最高法院95年度台上字第3084號判決意
    旨可參。又按刑法關於正犯、從犯之區別，係以其主觀之犯
    意及客觀之犯行為標準，凡以自己犯罪之意思而參與犯罪，
    無論其所參與者是否犯罪構成要件之行為，皆為正犯，其以
    幫助他人犯罪之意思而參與犯罪，其所參與者，苟係犯罪構
    成要件之行為，亦為正犯，必以幫助他人犯罪之意思而參與
    犯罪，其所參與者又為犯罪構成要件以外之行為，始為從犯
    (最高法院25年上字第2253號判例要旨參照)。核被告李易
    、丁○○、丙○○所為，均係犯刑法第201條之1第1項之偽
    造金融卡罪、同法第339條之2第1項之以不正方法由自動付
    款設備詐欺取財罪。被告李易、丁○○、丙○○3人間就
    上開犯行，互有犯意聯絡及行為分擔，均為共同正犯。被告
    丙○○明知被告丁○○側錄上開金融卡磁條內容之目的在於
    偽造金融卡持以詐領帳戶內現款，而參與掩護被告丁○○為
    側錄行為及進而持偽造金融款詐領現款之行為，就偽造部分
    已在其共同犯意聯絡之範圍內，應為共同正犯甚明，自非僅
    屬幫助而已。其等行使偽造金融卡之輕度行為，已被其偽造
    金融卡之重度行為所吸收，不另論罪。被告3人為達共同持
    偽造金融卡由自動付款設備詐欺取財之目的，始有偽造金融
    卡之行為分工，其犯罪目的單一，依一般社會通念，認應評
    價為一罪方符合刑罰公平原則，如予數罪併罰，反有過度處
    罰之疑，與人民法律感情亦未契合，本院認被告等人所犯上
    開2罪間，均係一行為觸犯數罪名之想像競合犯，應依刑法
    第55條規定，從一重之偽造金融卡罪處斷。公訴意旨認應予
    分論併罰，容有未洽。
三、又如附表一編號1所示偽造之金融卡，應依刑法第205條規定
    宣告沒收。另扣案如附表一編號2至編號11所示之物，均為
    被告李易所有，或供本案犯罪所用，或屬犯罪預備之物，
    爰均依刑法第38條第1項第2款規定宣告沒收。至如附表二所
    示之物，尚乏證據證明與本案犯行有直接關連，均不得併予
    宣告沒收，併此敘明。
四、依刑事訴訟法第273條之1第1項、第299條第1項前段、第310
    條之2、第454條第2項，刑法第28條、第201條之1第1項、第
    339條之2第1項、第55條、第47條第1項、第205條、第38條
    第1項第2款，刑法施行法第1條之1第1項，判決如主文。
本案經檢察官戊○○到庭執行職務。
中    華    民    國    99    年    7     月    30    日
                      臺灣臺中地方法院刑事第5庭
                              法  官  丁智慧
上正本證明與原本無異。
如不服本判決，應於送達後10日內向本院提出上訴狀（須附繕本
），上訴於臺灣高等法院臺中分院。上訴書狀如未敘述理由，應
於上訴期間屆滿後20日內補提理由書於本院。
                              書記官  王志
中    華    民    國    99    年    7     月    30    日
附錄本案論罪科刑法條全文：
刑法第201條之1
意圖供行使之用，而偽造、變造信用卡、金融卡、儲值卡或其他
相類作為簽帳、提款、轉帳或支付工具之電磁紀錄物者，處1年
以上7年以下有期徒刑，得併科3萬元以下罰金。
行使前項偽造、變造之信用卡、金融卡、儲值卡或其他相類作為
簽帳、提款、轉帳或支付工具之電磁紀錄物，或意圖供行使之用
，而收受或交付於人者，處5年以下有期徒刑，得併科3萬元以下
罰金。
刑法第339條之2第1項
意圖為自己或第三人不法之所有，以不正方法由自動付款設備取
得他人之物者，處3年以下有期徒刑、拘役或1萬元以下罰金。
 附表一(沒收之物)：
┌──┬────────────┬───┐
│編號│ 物  品  名  稱         │數量  │
├──┼────────────┼───┤
│ 1  │未扣案偽造之金融卡(金、 │1張   │
│    │銀卡面)                 │      │
├──┼────────────┼───┤
│ 2  │磁卡側錄機              │1台   │
├──┼────────────┼───┤
│ 3  │燒錄磁卡用電腦主機      │1台   │
├──┼────────────┼───┤
│ 4  │筆記型電腦              │1台   │
├──┼────────────┼───┤
│ 5  │郵局金融卡              │3張   │
├──┼────────────┼───┤
│ 6  │富邦銀行金融卡          │3張   │
├──┼────────────┼───┤
│ 7  │國泰世華銀行金融卡      │2張   │
├──┼────────────┼───┤
│ 8  │日盛銀行金融卡          │1張   │
├──┼────────────┼───┤
│ 9  │複製磁卡用空白卡        │5張   │
├──┼────────────┼───┤
│ 10 │側錄機測試用磁卡        │2張   │
├──┼────────────┼───┤
│ 11 │側錄機驅動軟體光碟      │2張   │
└──┴────────────┴───┘
 附表二(不沒收之物)：
┌──┬────────────┬───┐
│編號│ 物  品  名  稱         │數量  │
├──┼────────────┼───┤
│ 1  │行動電話（含SIM卡）     │4支   │
├──┼────────────┼───┤
│ 2  │身分證影本              │6張   │
└──┴────────────┴───┘

司法院資訊處製作；財團法人民間司法改革基金會備份。
